臺灣新北地方法院板橋簡易庭民事簡易判決
　　　　　　　　　　　　　　　　  109年度板簡字第3043號

原　　　告　陳山榮　


被　　　告　賴靖融　
上列當事人間請求侵權行為損害賠償事件，原告提起刑事附帶民
事訴訟，經本院刑事庭於中華民國109年8月14日以109年度交簡
附民字第114號裁定移送前來，於中華民國110年9月17日言詞辯
論終結，本院判決如下：
    主  文
被告應給付原告新臺幣壹拾貳萬捌仟伍佰捌拾元及自民國一百零
九年八月二十二日起至清償日止，按年息百分之五計算之利息。
原告其餘之訴駁回。
訴訟費用由被告負擔百分之三十二，餘由原告負擔。
本判決原告勝訴部分得假執行。但被告如以新臺幣壹拾貳萬捌仟
伍佰捌拾元為原告預供擔保，得免為假執行。
原告其餘假執行之聲請駁回。
    事  實  及  理  由
一、原告起訴主張：被告於民國108年10月12日11時25分許，駕
    駛車牌號碼0000-00號自用小客車，沿新北市中和區中興街
    180巷往中興街方向行駛，於行經新北市中和區中興街180巷
    與中興街口時，本應注意車輛行至無號誌之交岔路口，支線
    道車應暫停讓幹線道車先行，且轉彎車應暫停讓直行車先行
    ，而依當時天候晴、日間自然光線、路面鋪裝柏油、乾燥、
    無缺陷、無障礙物、視距良好，並無不能注意之情事，竟疏
    未注意及此，即貿然左轉中興街，不慎碰撞沿新北市○○區
    ○○街○○○路○○○○○○路○○○○○○○○○○○號
    碼000-000號■U通重型機車（下稱系爭車輛），致原告人車
    倒地，因而受有右小腿擦傷併皮膚缺損約10×5平方公分、
    左手肘瘀傷、右肩及右膝蓋扭傷等傷害。經送醫後，支出醫
    療費用新臺幣（下同）18,847元（起訴時請求22,000元，於
    110年8月13日減縮）、住院12日期間支出每日2,200元之看
    護費用，合計26,400元、交通費5,410元（起訴時請求6,250
    元，於110年8月13日減縮）、原告每月月薪61,200元，休養
    44日期間受有減少勞動能力之損害132,000元，又原告因傷
    延後半個月至新公司上班，受有薪資損失27,500元，另外請
    病假3天及特別休假1天就醫，受有工資損失2,500元，一併
    請求被告賠償（於110年9月17日擴張），另請求精神慰撫金
    186,000元，合計398,657元（起訴時請求372,650元，於110
    年8月13日減縮，復於110年9月17日擴張）。為此，爰依侵
    權行為損害賠償之法律關係請求被告給付398,657元及自起
    訴狀繕本送達翌日起至清償日止，按年息5%計算之利息，並
    陳明願供擔保，請准宣告假執行一節，業據提出醫療費用收
    據21張、扣繳憑單2張影本為證，並經本院依職權調取臺灣
    新北地方檢察署109年度偵字第16184號偵查卷宗及本院109
    年度交簡字第1284號刑事卷宗核閱屬實，被告到庭雖不爭執
    於上開時、地駕車與系爭車輛發生車禍致原告受傷、為全部
    之責任、原告所主張之醫療費用18,847元、看護費用26,400
    元、交通費5,410元、原告109年月薪61,200元、原告請病假
    3天及特別休假1天就醫之工資損失2500元及強制汽車責任保
    險已理賠39,857元，惟否認原告需休養44日無法工作、有延
    後上班半個月而受有薪資損失，則本件所應審究者厥為：原
    告得請求被告賠償之數額若干為允當？
二、按「因故意或過失，不法侵害他人之權利者，負損害賠償責
    任。」、「不法侵害他人之身體或健康者，對於被害人因此
    喪失或減少勞動能力或增加生活上之需要時，應負損害賠償
    責任。」、「不法侵害他人之身體、健康、名譽、自由、信
    用、隱私、貞操，或不法侵害其他人格法益而情節重大者，
    被害人雖非財產上之損害，亦得請求賠償相當之金額。」、
    民法第184條第1項前段、第193條第1項、第195條第1項前段
    分別定有明文。經查：本件車禍之發生係因被告駕駛之疏失
    所致，原告並因而受有右小腿擦傷併皮膚缺損約10×5平方
    公分、右手肘瘀傷、右肩及右膝蓋扭傷等傷害，已認定如上
    ，且為被告所不爭執，則被告之加害行為與原告之受損害間
    具有相當因果關係，依前揭說明，被告自應就原告之損害負
    賠償責任，茲就原告請求之金額審核如下：
（一）醫療費用18,847元、看護費用26,400元、交通費5,410元
      、原告請病假3天及特別休假1天就醫之工資損失2,500
      元部分：
      此為被告所不爭執，原告此部分之請求，均應准許。
（二）減少勞動能力之損害132,000元部分：
      原告主張於事故發生前任職和碩聯合科技股份有限公司，
      每日薪資3,000元，受傷期間44天無法工作，損失132,000
      元一節，業據提出醫院診斷證明書、108年度全年扣繳憑
      單為證，被告則否認原告日薪為3,000元，同意以月薪
      61,200元及休養22日計算損害。經查：原告於台大醫院住
      院期間12天，出院後需休養10日一節，此為被告所不爭，
      再參以原告於108年10月12日至雙和醫院就醫，108年10月
      14日出具診斷證明書醫囑欄記載休養3日不宜走動，108年
      10月18日開之診斷證明書醫囑欄建議續休養一週，有原告
      提出雙和醫院之診斷證明書2紙為證，原告需休養之日期
      合計為32日，且原告就所主張：「因傷需休養44天及日薪
      為3,000元」一節舉證不足，爰審酌原告受傷情形及原告
      之工作性質，所需復原時間以32日為適當，並以月薪
      61,200元做為原告請求薪資之依據，即原告就此部分之請
      求，在65,280元（計算式：61,200元÷30日×32＝65,280
      元）之範圍內為合理，逾此之請求，難謂有據。
（三）因傷延後半個月至新公司上班，受有薪資損失27,500元部
      分：
      按損害賠償之債，以有損害之發生及有責任原因之事實
      ，及二者間有相當因果關係為成立要件，如不合於此項成
      立要件，即難謂有損害賠償請求權存在。所謂相當因果關
      係，係指無此行為，雖必不發生此損害；有此行為，通常
      即足發生此損害而言。倘有此行為，通常亦非必生此損害
      者，即無相當因果關係。原告雖提出濎通科技股份有限公
      司之服務證明書以證明上情，惟本件原告因本件車禍需休
      養32日，受有減少勞動能力之損害65,280元，被告應如數
      賠償一節，業經本院認定如上，則原告所受此部分之損害
      已受到填補，原告復未舉證證明此部分之損害與被告之侵
      權行為間具相當因果關係，是原告此部分之請求，難謂有
      據。
（四）精神慰撫金186,000元部分：
      按民法第195條第1項前段規定所謂之「相當」，應以實際
      加害情形與其身體、健康、名譽之影響是否重大及被害者
      身份地位與加害人經濟狀況等關係定之（最高法院47年度
      台上字第1221號判例可資參照）。查原告因本件車禍受有
      右小腿擦傷併皮膚缺損約10×5平方公分、右手肘瘀傷、
      右肩及右膝蓋扭傷等傷害，實非輕微，在身體上或心理上
      受有相當痛苦，乃屬當然。爰審酌原告原告之學歷為碩士
      ，現任職科技公司，月入8萬元、名下有房屋一間、土地
      12筆、投資5筆，108年度所得115萬餘元，被告之學歷為
      碩士，任職於林務局，月入6萬元，名下有不動產2筆、汽
      車1輛，108年度所得114萬餘元等情，此據兩造在卷（參
      見本院110年9月17日言詞辯論筆錄），並有本院依職權調
      取兩造稅務電子閘門財產所得調件明細表在卷可憑，另酌
      以被告加害情形、原告所受痛苦程度等一切情狀，認原告
      請求精神慰撫金186,000元，尚屬過高，應以50,000元為
      適當。
（五）綜上，原告得請求被告賠償之損害合計168,437元（計算
      式：18,847元＋26,400元＋5,410元＋2,500元＋65,280元
      ＋50,000元＝168,437元）。
三、末「按強制汽車責任保險法第32條（修正前第30條）明定：
    保險人依本法規定所為之保險給付，視為被保險人損害賠償
    金額之一部分；被保險人受賠償請求時，得扣除之。又同法
    第9條第2項規定：本法所稱被保險人，指經保險人承保之要
    保人及經該要保人同意使用或管理被保險汽車之人。至於汽
    車交通事故，則指使用或管理汽車致乘客或車外第三人傷害
    或死亡之事故而言，同法第13條定有明文。準此，被保險人
    係因汽車交通事故對於第三人造成損害而受到賠償請求時，
    保險人始有依汽車強制保險法規定為保險給付之義務，並以
    之為被保險人損害賠償金額之一部分，由被保險人自應負擔
    之總賠償額中扣除之。反之，若被保險人即為請求損害賠償
    之人，應無上開第31條規定之適用。」（最高法院96年度台
    上字第1696號判決意旨參照）。本件被告已為原告申請強制
    汽車責任保險理賠，並由原告取得理賠金39,857元一節，為
    兩造所不爭，揆諸前開判決意旨，上開39,857元即為被告損
    害賠償金額之一部分，自應由被告負擔之總賠償額中扣除之
    ，而原告得請求被告賠償之金額為168,437元，亦如上述，
    扣除結果，被告應再給付原告128,580元（168,437元－
    39,857元元＝128,580）。
四、從而，原告依侵權行為損害賠償之法律關係，請求被告給付
    398,657元及自起訴狀繕本送達翌日起至清償日止，按年息
    5%計算之利息，於上開128,580元及自109年8月22日起至清
    償日止，按年息5%計算之利息，為有理由，應予准許。逾此
    之請求，難謂有據，應予駁回。
五、本件事證已臻明確，兩造其餘攻擊、防禦方法與判決之結果
    不生影響，爰不一一贅論，併此敘明。
六、本件係就民事訴訟法第427條第1項至第4項訴訟適用簡易程
    序所為判決，就被告敗訴部分，爰依職權宣告假執行及被告
    得供相當擔保金額而免為假執行。至原告敗訴部分，其假執
    行之聲請即失所附麗，應併予駁回。
中　　華　　民　　國　 110　　年　　 10 　月　　26　　日
                        臺灣新北地方法院板橋簡易庭
                              法  官  李昭融
以上正本係照原本作成。
如不服本判決，應於送達後20日內，向本庭（新北市○○區○○
路○段00巷0號）提出上訴狀並表明上訴理由，如於本判決宣示
後送達前提起上訴者，應於判決送達後20日內補提上訴理由書（
須附繕本）。如委任律師提起上訴者，應一併繳納上訴審裁判費
。
中　　華　　民　　國　 110　　年　　 10 　月　　26　　日
                              書記官  王昱平